最  高  行  政  法  院  裁  定
                                     100年度裁字第2471號
上  訴  人  廖淑君
被 上訴 人  勞工保險局
代  表  人  陳益民
上列當事人間勞保事件，上訴人對於中華民國100年8月10日臺北
高等行政法院100年度簡字第198號判決，提起上訴，本院裁定如
下：
    主  文
上訴駁回。
上訴審訴訟費用由上訴人負擔。
    理  由
一、按對於適用簡易程序之裁判提起上訴或抗告，須經本院許可
    ，且該許可以訴訟事件所涉及之法律見解具有原則性者為限
    ，行政訴訟法第235條定有明文。所謂法律見解具有原則性
    者，係指該事件涉及之法律問題意義重大，而有加以闡釋必
    要之情形而言。例如原裁判適用法規顯有錯誤，或所適用之
    行政命令有牴觸法律之虞；或高等行政法院就同類事件所表
    示之法律見解存在歧異，或與本院向來之見解互相牴觸，有
    由本院確認或統一法律上意見之必要等情形屬之。
二、緣田紘實業有限公司於民國98年6月16日申報上訴人加保，
    同年8月26日申報其退保，上訴人於98年7月13日申請98年7
    月16日至99年6月17日期間之育嬰留職停薪津貼。案經被上
    訴人審查，以上訴人稱其需打卡上班，與田紘公司稱無打卡
    設備不符；該公司未能提供上訴人相關人事、出勤、工作及
    客戶證明供核，難以認定上訴人為該公司僱用實際從事工作
    之員工，該公司於98年6月16日申報其加保與規定不符，乃
    依照勞工保險條例第24條規定，於99年6月14日以保承行字
    第09910214920號函核定，自98年6月16日起至98年8月26日
    止取消其投保資格，已繳之保險費依該條例第16條第2項規
    定不予退還；至上訴人前於98年7月23日、98年12月14日分
    別申請子女林怡辰（95年11月16日出生）及林宥錩（97年3
    月24日出生）育嬰留職停薪津貼，均應不予給付；其前經被
    上訴人核發98年7月16日至同年11月15日為撫育林怡辰之4個
    月育嬰留職停薪津貼計新臺幣（下同）64,080元，及98年11
    月16日至99年3月15日為撫育林宥錩經之4個月育嬰留職停薪
    津貼計64,080元（每月均為16,020元），共計128,160元，
    應退還被上訴人銷帳（下稱原處分）。上訴人不服，循序提
    起行政訴訟，復對原審法院適用簡易程序判決不服，提起上
    訴。
三、上訴意旨雖主張：上訴人已提供相關資料證明，非被上訴人
    所言為未提供資料，被上訴人之訪視人員訪視不確實，亦未
    訪視上訴人，其訪視結果不足採信；行政院勞工委員會未依
    訴願法處理本案，亦未撤銷原處分，顯不合法等語。經核其
    上訴意旨，無非表明其對原處分、訴願決定如何不服之理由
    ，並未指明本事件所涉及之法律問題有何意義重大而有加以
    闡釋必要之情形，自難謂其訴訟事件所涉及之法律見解具有
    原則性。依首開規定及說明，其上訴不應許可，應予駁回。
四、依行政訴訟法第249條第1項前段、第104條、民事訴訟法第9
    5條、第78條，裁定如主文。
中    華    民    國    100   年    10    月    13    日
                    最高行政法院第四庭
                        審判長法官  藍  獻  林
                              法官  陳  秀  
                              法官  廖  宏  明
                              法官  林  文  舟
                              法官  胡  國  棟

以  上  正  本  證  明  與  原  本  無  異
中    華    民    國    100   年    10    月    14    日
                              書記官  邱  彰  德